【裁判字號】    97,審交易,174
【裁判日期】    970731
【裁判案由】    公共危險
【裁判全文】
臺灣桃園地方法院刑事判決           97年度審交易字第174號
公  訴  人  臺灣桃園地方法院檢察署檢察官
被      告  甲○○原名黃勝進.
上列被告因公共危險案件，經檢察官提起公訴（97年度偵字第
9971號），本院判決如下︰
    主  文
甲○○服用酒類，不能安全駕駛動力交通工具而駕駛，累犯，處
有期徒刑陸月，如易科罰金，以新臺幣壹仟元折算壹日。
    事  實
一、甲○○前於民國90年間曾因酒醉駕車之公共危險案件，經本
    院以91年度壢交簡字第694 號判決判處罰金銀元10,000元確
    定，於91年9 月17日執行完畢；於94年間曾因酒醉駕車之公
    共危險案件，經本院以94年度桃交簡字第1645號判決判處罰
    金銀元20,000元確定，於94年11月30日執行完畢；另於95年
    間因傷害案件，經本院以95年度易字第835 號判決判處有期
    徒刑4 月確定，於95年12月28日易科罰金執行完畢（於本案
    構成累犯）。詎仍不知悛悔，復於97年4月4日上午10時30分
    許，在桃園縣觀音鄉○○村○○路○段762號住處內，飲用啤
    酒後，已達不能安全駕駛動力交通工具之程度，猶執意於飲
    畢後，駕駛車牌號碼3690-FK 號之自用小客車外出，嗣於同
    日下午1時47分許，途經桃園縣觀音鄉○○路○段與新富路口
    ，因違規停車於內線車道，經警發覺有異加以盤檢，並對其
    施以呼氣酒精測試，濃度高達每公升1.21毫克而查獲。
二、案經桃園縣政府警察局大園分局報告臺灣桃園地方法院檢察
    署檢察官後偵查起訴。
    理  由
一、訊據被告甲○○對於上揭時、地酒後駕駛上開小客車，為警
    查獲時經呼氣測試其酒精濃度值達每公升1.21毫克之事實直
    承不諱。依交通部運輸研究所79年8 月對駕駛人行為之研究
    （酒醉駕車對駕駛行為之分析研究）指出，吐氣每公升酒精
    含量0.25毫克等於血液中酒精濃度0.05%（亦即每100毫升血
    液中含50毫克酒精），血液中酒精濃度超過0.15 %，對駕駛
    能力之影響為：視線搖晃、駕駛已進入恍惚狀態、判斷及理
    解遭到扭曲、駕駛不穩定；對心理行為之影響為：意識不明
    、嘔吐、站、走及講話困難、責任感喪失、精神處於麻痺狀
    態，本件被告之酒精測定值為1.21MG/L，換算血液中酒精濃
    度值為0.242%，揆諸前開研究報告，其駕駛能力所受影響為
    ：視線搖晃、駕駛已進入恍惚狀態、判斷及理解遭到扭曲、
    駕駛不穩定；對心理行為之影響為：意識不明、嘔吐、站、
    走及講話困難、責任感喪失、精神處於麻痺狀態。而被告於
    查獲時，經員警在場觀察紀錄結果：有腳步不穩、為警查獲
    、測試或訊問之過程，呈語無倫次、多話及泥醉之狀態等情
    ，此有刑法第185條之3案件測試觀察紀錄表1 紙在卷可參。
    復經進行生理協調平衡檢測結果，被告於「直線步行十公尺
    後請其迴轉走回原地」、「雙腳併攏，雙手緊貼大腿，將一
    腳向前抬高離地15公分，並停止不動30秒」、「雙腳併攏，
    雙手向前平伸，閉眼，輪流使用左、右手的食指指尖觸摸鼻
    尖」、「閉雙眼，30秒內朗誦阿拉伯數目由1001到1030」之
    檢測時，則有拒絕測試一情，亦有汽車駕駛人酒後駕車生理
    協調平衡檢測紀錄卡1 紙附卷可稽，益徵被告之判斷及理解
    遭到扭曲、責任感喪失、精神處於麻痺狀態，致無法配合警
    員之檢測，且其駕車上路後，因不勝酒力，違規將車輛停放
    內線車道上，為警據報查獲等情，足認被告為警查獲當時情
    況，已因酒精而使其正常駕駛能力受影響，而達不能安全駕
    駛之程度。是被告自白與事實相符，足堪採信。本件事證明
    確，被告犯行堪以認定，自應依法論科。
二、核被告甲○○所為，係犯刑法第185條之3服用酒類不能安全
    駕駛動力交通工具而駕駛之公共危險罪。被告有如事實欄所
    載之犯罪科刑及執行完畢紀錄，此有卷附之臺灣高等法院被
    告前案紀錄表在卷可考，其於有期徒刑執行易科罰金完畢後
    ，5 年以內故意再犯本件有期徒刑以上之罪，為累犯，應依
    刑法第47條第1 項規定加重其刑。爰審酌被告曾有如上所載
    之酒後駕車公共危險之前案素行，有臺灣高等法院被告全國
    前案紀錄表1 份在卷可稽，仍不知悔改，再犯本件酒後駕車
    之公共危險犯行，顯無視於法禁，已嚴重危及道路交通安全
    ，且缺乏尊重其他用路人生命、財產安全之觀念，併其犯後
    坦承罪行之態度等一切情狀，量處如主文所示之刑，併諭知
    易科罰金之折算標準。
據上論斷，依刑事訴訟法第299條第1項前段，刑法第185條之3、
第41條第1項前段、第47條第1項，刑法施行法第1條之1第1 項，
判決如主文。
本案經檢察官黃珮如到庭執行職務。
中    華    民    國    97    年      7    月   31    日
                       刑事庭  法  官  江振義
以上正本證明與原本無異。
如不服本判決，應於判決送達後10日內向本院提出上訴狀（應附
繕本），其未敘述上訴理由者，應於上訴期間屆滿後20日內補提
理由書狀於本院，上訴於臺灣高等法院。
                              書記官  林韡婷
中    華    民    國    97    年    7     月    31    日
附錄論罪法條：
刑法第185條之3
服用毒品、麻醉藥品、酒類或其他相類之物，不能安全駕駛動力
交通工具而駕駛者，處1 年以下有期徒刑、拘役或3 萬元以下罰
金。


司法院資訊處製作；財團法人民間司法改革基金會備份。
